---
title: "Graphics Assignment#2"
author: "182STG15 이시영"
date: '2019/3/13 '
output: word_document
---

```{r setup, include=FALSE}
library(tidyverse)
data("diamonds")
```

## 1.
```{r}
head(diamonds)
diamonds %>%
  mutate(id = row_number()) %>%
  select(x, y, z, id) %>%
  gather(variable, value, -id) %>%
  ggplot(aes(x = value)) +
  geom_density() +
  geom_rug() +
  facet_grid(variable ~ .) +
  theme_bw()
```

x, y, z의 분포가 모드 right skewed임을 알 수 있다. 대부분의 다이아몬드의 크기는 작으나 몇 개의 outlier들이 존재한다(y & z).  z는 x 와 y보다는 작은 값들을 가진다.

## 2.

```{r cars}
ggplot(diamonds, aes(price)) + geom_histogram(binwidth = 100)
```

5000미만의 가격에서 데이터가 몰려있는 것을 관측할 수 있다.
또한 다이아몬드가 존재하지 않는 가격대가 있다.
가격이 5000미만인 다이아몬드의 정보를 걸러서 다시 히스토그램을 그려보았을 때,

```{r}
ggplot(filter(diamonds, price < 2500), aes(x=price)) + geom_histogram(binwidth = 20)
```

가격이 1500인 부근에서 다이아모든 관측치가 없는 것을 알 수 있다.


## 3.

```{r pressure, echo=FALSE}
names(table(diamonds$carat))
```

carat은 소수 둘째짜리까지 Count.

```{r}
diamonds %>% filter(carat == 0.99 | carat == 1) %>% 
  count(carat)
```

1캐럿 다이아가 0.99캐럿 다이아에 비해 약 68배 더 많다.

```{r}
diamonds %>% filter(0.9 <= carat & carat <= 1.1) %>% 
  count(carat)
```

0.9캐럿, 1.0이 많이 관측되는 것으로 보아 0.99와 같이 근사한 값들은 반올림하는 경향이 있는 것 같다.

## 4. 
cut_width()와 cut_number()는 변수를 기준에 따라 그룹으로 나눈다. cut_width()는 나눌시 너비를 이용하고, bin의 수는 자동으로 계산된다. cut_number()는 bin 수를 지정해야하고 너비는 자동을 계산된다.
ggplot에서 범주는 최대 8개까지 표현이 가능한다. 따라서 cut_width() 사용 시 조심해야한다.

```{r} 
ggplot(diamonds, aes(x=price, color = cut_number(carat, 5))) + geom_freqpoly()
```

carat을 5개의 분위로 나눠서 frequency plot을 그려보았다.
캐럿수가 클수록 frequency는 감소하나 가격은 증가한다.

```{r} 
ggplot(diamonds, aes(x=price, color = cut_width(carat, 1))) + geom_freqpoly() +
  labs(x = 'Price', y = 'Count', color = 'Carat')
```

0보다 작은 캐럿은 없기에 이 범위를 수정해주기 위하여 cut_width()에서 boundary값을 0으로 지정해준다.

```{r} 
ggplot(diamonds, aes(x=price, color = cut_width(carat, 1, boundary = 0))) + geom_freqpoly() +
  labs(x = 'Price', y = 'Count', color = 'Carat')
```

캐럿의 크기가 증가할수록 다이아몬드의 수가 적어진다. 또한 가격도 증가한다.

## 5.
```{r}
ggplot(diamonds, aes(x=cut_number(price, 10), y = carat)) +
  geom_boxplot() + coord_flip() + xlab('Price')
```

price를 10분위로 나눠서 carat의 boxplot을 그려보았을때, price가 증가할수록 carat도 증가하는 경향을 보인다. 또한 높은 가격대에서 carat의 outlier들이 존재한다.

## 6.
```{r}
ggplot(diamonds, aes(x = cut_number(carat,10), y=price)) + geom_boxplot() +
  coord_flip() + xlab('Carat')
```

carat이 클수록 가격대의 distribution이 넓다. carat이 크다고 무조건 가격이 높은 것이 아니다. 다이아몬드의 가격 책정의 또다른 기준(clarity, color, etc.)이 있을 것으로 예상된다. 하지만 carat이 작은 다이아몬드의경우 가격의 변동이 크지 않기에 또 다른 기준(clarity, color, etc.)이 작은 carat의 다이아몬드에는 영향력이 크지 않다.

## 7.
### table2
```{r}
tb2_cases <- table2 %>% filter(type == 'cases') %>% 
  rename(cases = count) %>% 
  arrange(country, year)
tb2_population <- table2 %>% filter(type == 'population') %>% 
  rename(population = count) %>% 
  arrange(country, year)
tb2_per_cap <- tibble(
  year = tb2_cases$year,
  country = tb2_cases$country,
  cases = tb2_cases$cases,
  population = tb2_population$population
) %>% mutate(cases_per_cap = cases/population * 10000) %>% 
  select(country, year, cases_per_cap)
tb2_per_cap <- tb2_per_cap %>% 
  mutate(type = 'cases_per_cap') %>% 
  rename(count = cases_per_cap)
bind_rows(table2, tb2_per_cap) %>% 
  arrange(country, year, type, count)
```

### table4a + table4b
```{r}
head(table4a)
head(table4b)
```
```{r}
table4c <- tibble(
  country = table4a$country,
  '1999' = table4a[['1999']] / table4b[['1999']] * 10000, #cases / population * 10000
  '2000' = table4a[['2000']] / table4b[['2000']] * 10000
)
table4c
```


## 8.
```{r}
stocks <- tibble(
  year = c(2015, 2015, 2016, 2016),
  half = c( 1, 2, 1, 2),
  return = c(1.88, 0.59, 0.92, 0.17)
)

stocks %>% spread(year, return)

stocks %>% spread(year, return) %>% 
  gather('year','return','2015','2016')

stocks %>% spread(year, return) %>% 
  gather('year','return','2015','2016', convert = T)

```

gather()을 사용하면 column type(character로 변환)가 사라진다. 반면 spread는 유지된다. gather()에 convert를 사용하면 데이터의 유형을 찾아준다.

## 9.
```{r}
preg <- tribble(
  ~pregnant, ~male, ~female,
  'yes', NA, 10,
  'no', 20, 12
)

preg %>% gather(male, female, key = 'gender', value = 'count')
```

NA obs 삭제

```{r}
preg %>% gather(male, female, key = 'gender', value = 'count', na.rm = T)
```

female에 point

```{r}
preg %>% gather(male, female, key = 'gender', value = 'count', na.rm = T) %>% 
  mutate(female = gender == 'female',
         pregnant = pregnant == 'yes') %>% 
  select(female, pregnant, count)
```

이와같이 3가지 tibble로 표현할 수 있다.